臺灣高等法院臺中分院刑事判決　　　　100年度上易字第761號
上　訴　人　臺灣臺中地方法院檢察署檢察官
被　　　告　林呈岳
選任辯護人　江燕鴻律師
選任辯護人　梁郁翎律師
上列上訴人因被告恐嚇案件，不服臺灣臺中地方法院99年度易字
第3763號中華民國100年5月4日第一審判決（起訴案號：臺灣臺
中地方法院檢察署98年度偵字第18866號），提起上訴，本院判
決如下：
    主  文
上訴駁回。
    理  由
一、按依刑事訴訟法第350條、第361條、第362條、第367條規定
    ，不服地方法院之第一審判決而上訴者，須提出上訴書狀，
    並應敘述具體理由，為上訴必備之程式；其所提出之書狀未
    敘述上訴理由，或僅曾以言詞陳述上訴理由者，均應於上訴
    期間屆滿後20日內補提理由書於第一審法院。第一審法院經
    形式審查，認逾期未補提上訴理由者，應定期間先命補正；
    逾期未補正者，為上訴不合法律上之程式，應以裁定駁回。
    倘已提出上訴理由，但所提非屬具體理由者，或已上訴但未
    提上訴理由，經審判長定期間補正仍未補正者，則應由第二
    審法院以上訴不合法律上之程式，判決駁回。而所謂具體理
    由，必係依據卷內既有訴訟資料或提出新事證，指摘或表明
    第一審判決有何採證認事、用法或量刑等足以影響判決本旨
    之不當或違法，而構成應予撤銷之具體事由，始克當之（例
    如：依憑證據法則具體指出所採證據何以不具證據能力，或
    依憑卷證資料，明確指出所為證據證明力之判斷如何違背經
    驗、論理法則）；倘僅泛言原判決認定事實錯誤、違背法令
    、量刑失之過重或輕縱，而未依上揭意旨指出具體事由，或
    形式上雖已指出具體事由，然該事由縱使屬實，亦不足以認
    為原判決有何不當或違法者（例如：對不具有調查必要性之
    證據，法院未依聲請調查亦未說明理由，或援用證據不當，
    但除去該證據仍應為同一事實之認定），皆難謂係具體理由
    ，俾與第二審上訴制度旨在請求第二審法院撤銷、變更第一
    審不當或違法之判決，以實現個案救濟之立法目的相契合，
    並節制濫行上訴（最高法院97年度台上字第892號刑事判決
    意旨參照）。
二、本件上訴人於民國100年5月20日向原審法院提出上訴書狀，
    核其記載之上訴理由略為：被告恐嚇告訴人楊昇，造成告訴
    人驚恐害怕，手段惡劣，而被告犯後否認犯行，未見悔意，
    迄今尚未與告訴人達成和解，未能填補告訴人之損失，犯後
    態度難謂良好，然原審判決僅對被告判處拘役50日，量刑實
    屬過輕，有違罪刑相當性原則。請將原判決撤銷，對被告從
    重量刑。又據告訴人具狀請求上訴，略以：被告惡性程度甚
    高，事發後對告訴人未表示任何歉意，亦未賠償，犯後態度
    不佳，告訴人因此事留下終身陰影，迄今餘悸猶存，原審予
    以輕判顯失公平等語，因之請求上訴，爰依法提起上訴等語
    。
三、本院查：
  (一)檢察官因不服上開臺灣臺中地方法院之第一審判決，而於前
    述時間具狀敘明理由向原審法院提起上訴，則依刑事訴訟法
    第361條第2項之規定、該條項立法修正理由及上揭最高法院
    判決意旨，倘已提出上訴理由，但所提非屬具體理由者，即
    應由第二審法院以上訴不合法律上之程式，以判決駁回之；
    且上訴理由之具體與否係屬第二審法院審查範圍，不在命補
    正之列（參見法院辦理刑事訴訟案件應行注意事項第162 點
    ）。
  (二)又原判決認被告對告訴人犯刑法第305條之恐嚇危害安全罪
    ，業已審酌被告有賭博前科之品性，為催討債務，不以合法
    、正當之方式為之，竟威嚇被害人，雖尚未造成實害，然確
    已對被害人造成心理之畏懼，且未坦承犯行，與其犯罪之動
    機、手段、目的等一切情狀後，始量處拘役50日，及諭知如
    易科罰金之折算標準；核其量刑職權之行使，並未違反罪刑
    相當原則、比例原則，尚無失出或不當。檢察官雖以前揭理
    由提起上訴，漫指原審量刑過輕等語；惟按「量刑輕重，係
    屬事實審法院得依職權自由裁量之事項，苟已斟酌刑法第五
    十七條各款所列情狀而未逾越法定刑度，不得遽指為違法」
    （最高法院72年度台上字第6696號判例要旨參照），且本件
    上訴意旨所指摘被告之惡性、造成之危害暨犯後態度等，顯
    已為原審於量刑時加以斟酌在內，而無違反罪刑相當原則可
    言。此外，檢察官並未再本於案內具體之卷證資料，或提出
    其他新事證，以指摘或表明第一審判決有何採證認事、用法
    或量刑等足以影響判決本旨之不當或違法，而可構成應予撤
    銷之具體事由，即非屬前開說明之具體理由。
四、綜上所述，檢察官之上訴理由既非前開說明所謂之具體理由
    ，則揆諸前揭最高法院判決之意旨，及依「程序優先於實體
    」之刑事訴訟法原則，本件上訴即不合法定上訴程式，而應
    予駁回，並不經言詞辯論為之。
據上論斷，應依刑事訴訟法第367條前段、第372條，判決如主文
。
中    華    民    國   100    年    6     月    17    日
            刑事第九庭  審判長法  官  江  德  千
                              法  官  陳  宏  卿
                              法  官  莊  深  淵
以上正本證明與原本無異。
不得上訴。
                              書記官  陳  振  海
中    華    民    國   100    年    6     月    17    日